CV 07/2024

Ignacio Moreno Gómez

Desarrollador Web



Castilleja de Guzmán, Sevilla



ignaciowebdev@gmail.com



+34 619757879





Experiencia

- **Desarrollo independiente** (Remoto)
 - Desarrollador Web

(01/2024 - Actualidad)

Como Desarrollador Web Full Stack. tengo experiencia en el diseño y desarrollo de páginas web y comercio electrónico. además de ofrecer asesoramiento tecnológico.

- Memo (Galway)
 - Desarrollador Web

(03/2023 - 06/2023)

En una startup irlandesa, desempeñé un papel clave en el diseño y la actualización de su aplicación web utilizando Figma, Angular y Node.js.



Educación

- · Grado Superior en Desarrollo de Aplicaciones Multiplataforma (DAM)
 - o Salesianos de San Pedro (09/2021-06/2023)
- Bachillerato Tecnológico
 - IES Las Encinas (09/2019-06/2021)



Habilidades

- Metodologías Ágiles
- API REST
- Manejo de BD
- Test Unitarios
- Patrones de Diseño
- Micro Servicios
- Control de Versiones



Resumen Profesional

Desarrollador Web, cuento con una amplia experiencia en proyectos colaborativos e independientes. He desempeñado roles de forma colaborativa en empresas tanto en España como en Irlanda.

Actualmente, estoy enfocado en el desarrollo y la asesoría personalizada para emprendedores de comercio electrónico. En este momento colaboro con varios clientes en el desarrollo de sus propias marcas de ropa en línea.



Idiomas

Español: Nativo



Inglés: Avanzado(C1)





Tecnologías

Git



• GitHub

Frontend

Backend



JavaScript



Spring



ReactJS



SQL

Java



NextJs



MySQL

PostgreSQL



TypeScript

Astro



NodeJs

Firebase



CSS3



HTML5



 MongoDB **Figma**

